【裁判字號】    94,上更(一),101
【裁判日期】    950110
【裁判案由】    毒品危害防制條例等
【裁判全文】
臺灣高等法院臺中分院刑事判決     94年度上更(一)字第101號
上  訴  人  臺灣台中地方法院檢察署檢察官
上  訴  人
即  被  告  丁○○
選任辯護人  廖志堯  律師
選任辯護人  張居德  律師
上列上訴人等因被告毒品危害防制條例等案件，不服臺灣臺中地
方法院92年度重訴字第1426號中華民國 92年11月6日第一審判決
（起訴案號：臺灣臺中地方法院檢察署92年度偵字第3171、3423
號），提起上訴，經判決後由最高法院發回更審，本院判決如下
：
    主      文
原判決關於丁○○部分撤銷。
丁○○未經許可，持有手槍，累犯，處有期徒刑參年陸月，併科
罰金新臺幣貳拾萬元，罰金如易服勞役，以罰金總額與陸個月之
日數比例折算，扣案之制式九○手槍壹枝（含彈匣壹個、槍枝管
制編號0000000000）及制式子彈壹顆均沒收；又共同
製造第二級毒品，累犯，處有期徒刑拾年，扣案如附表編號一至
五九所示之物均沒收銷燬之，如附表六○、六一所示之物均沒收
。主刑部分應執行有期徒刑拾參年，併科罰金新臺幣貳拾萬元，
罰金如易服勞役，以罰金總額與陸個月之日數比例折算，從刑部
分併執行之。
    事      實
一、丁○○前於民國（下同）七十四年間，因違反槍砲彈藥刀械
    管制條例案件，經臺灣高雄地方法院以七十四年度重訴字第
    一二九七號判處有期徒刑十五年，褫奪公權十年確定，於七
    十七年間，經減刑為有期徒刑十年，褫奪公權六年六月確定
    ，於八十年四月十三日假釋付保護管束（原至八十四年九月
    二十五日保護管束期滿）。於八十一年間，因違反槍砲彈藥
    刀械管制條例案件，經臺灣高等法院高雄分院以八十二年度
    上訴字第三二一○號判處有期徒刑一年二月確定，前開假釋
    亦經撤銷；於八十四年間，再因違反槍砲彈藥刀械管制條例
    案件，經臺灣高雄地方法院以八十四年度訴緝字第二六六號
    判處有期徒刑二年，經臺灣高等法院高雄分院以八十四年度
    上訴字第二四三一號上訴駁回確定。嗣上開二案經定應執行
    刑為有期徒刑三年確定，且接續執行前開假釋遭撤銷之殘刑
    四年五月九日，於八十九年十月二十七日假釋付保護管束，
    於九十一年三月一日保護管束期滿執行完畢。詎仍不知悔改
    ，復明知未經許可，不得持有具殺傷力之槍枝及子彈，竟於
    九十一年十月間某日，在高雄市○○路與南臺路口附近，以
    新臺幣（下同）七十萬元之代價，向謝進發（已歿，於九十
    二年一月二十日登記除戶）購得具殺傷力之制式九○手槍一
    枝（含彈匣一個、彈匣內有制式子彈七顆，槍枝管制編號0
    000000000），以為防身之用，旋即將上開制式九
    ○手槍及子彈藏置於其以王寅祥名義所購買，而由其使用之
    車牌號碼ＲＤＵ－三三五號機車內。嗣丁○○於九十二年一
    月二十八日因毒品案件（如後述）為警方專案小組查獲，乃
    於是日警方帶同其至高雄市○○區○○街一五一號三樓之二
    住處搜索時，於警方未發覺其持有上開槍、彈前，丁○○向
    警方自首其持有槍、彈，並於同年月二十八日十九時十分許
    ，帶警至高雄市○○區○○街一五一號三樓之二住處前所停
    放之車牌號碼ＲＤＵ－三三五號機車內，起獲上開制式九○
    手槍一枝及制式子彈七顆，嗣並接受法院裁判。
二、緣丁○○於九十一年中某日，在高雄市○○路「尚品咖啡店
    」內，由甲○○（另案偵辦中）向其提議以製造安非他命牟
    利，由甲○○提供資金及製造安非他命之原料，丁○○負責
    找尋製造安非他命之人，經丁○○應允後，丁○○於九十一
    年十月間某日，在高雄市某賭場認識綽號叫「阿成」之人後
    ，經由「阿成」之介紹認識擁有製造安非他命技術之丙○○
    （綽號叫「阿水」）後告知上情，丙○○即暗中將上情告知
    警員洪正忠，洪正忠隨即指示丙○○配合破獲該製造安非他
    命集團，丙○○為配合洪正忠破獲該製造安非他命集團，虛
    與委蛇而應允丁○○共同製造安非他命，丁○○即於同年十
    二月下旬某日，在高雄市○○路「尚品咖啡店」，介紹甲○○及丙○○認識，丁○○、甲○○二人即與無製造安非他命
    真意之丙○○共同基於製造第二級毒品安非他命之犯意聯絡
    ，共組安非他命製造工廠，並約定原料（含麻黃素及製造所
    需之強酸）、資金由甲○○提供，丙○○負責製造安非他命
    ，待製出安非他命成品後，由甲○○就所製造之安非他命成
    品可分得七分之四，丙○○則取七分之三成品，丁○○就每
    提煉一百公斤麻黃素可獲取新臺幣（下同）一百萬元之報酬
    。甲○○於九十二年一月上旬某日，將數量不詳之資金及麻
    黃素、強酸等原料交予丙○○，由丙○○以上揭資金採買如
    附表所示之工具及化學藥劑等物品，先在高雄縣大寮鄉某不
    詳處所設置製造第二級毒品安非他命之工廠。然因丙○○未
    能如期製造出安非他命成品，甲○○因而不甚信任丙○○，
    且為能確實掌握該等原料、資金及所製成之安非他命成品，
    甲○○乃另覓地處偏僻之不知情屋主何榮銘閒置而無人居住
    之屏東縣屏東市○○街六九巷四十號後方魚塭旁無門牌號碼
    之紅瓦別墅，於九十二年一月下旬某日，由丁○○帶同丙○○至前揭地點，並將該處所之鑰匙七支、遙控器一個交給丙○○，由丙○○自行載運前揭製造安非他命所需之原料、工
    具及化學藥劑至該地點以製造安非他命，丁○○則不定時至
    該工廠察看丙○○製造安非他命之進度。於九十二年一月二
    十七日，在高雄市○○區○○街一五一號三樓之二丁○○住
    處樓下，丙○○將其所製造之安非他命成品一公斤交予丁○○，再由丁○○聯絡甲○○至其住處查看該等安非他命成品
    ，丁○○即將該等安非他命藏放在高雄市○○區○○街一五
    一號三樓之二住處。嗣於九十二年一月二十八日中午某時，
    丙○○聯絡丁○○在高雄市○○路與凱旋路口見面，丁○○
    由不知情之汪志航（業經本院前審判決無罪確定在案）駕駛
    租得之自用小客車搭載至該約定地點，丙○○即將工廠鑰匙
    及遙控器交予丁○○，表示其要先到他處載運冰箱，並要求
    丁○○先至上開工廠將結晶完成之安非他命瀝乾收取。丁○○旋由不知情之汪志航搭載至屏東縣屏東市○○街六九巷四
    十號後方魚塭旁無門牌號碼之紅瓦別墅內，於九十二年一月
    二十八日下午五時三十分許，丁○○正在上開工廠收取瀝乾
    結晶完成之安非他命時，為臺灣臺中地方法院檢察署檢察官
    指揮海岸巡防署海洋巡防總局偵防查緝隊、臺中縣警察局清
    水分局、東勢分局組成之專案小組幹員查獲，並當場扣得如
    附表編號二至一二所示之第二級毒品安非他命成品共十一包
    （合計驗後淨重一○四六三公克）、如附表編號一三至三八
    所示之第二級毒品液體安非他命二十六桶（合計驗餘淨重五
    三○一六七克，平均純度為百分之四）、如附表編號三九至
    六一所示之供製造第二級毒品安非他命所用之物品。嗣經警
    帶同於同日十九時十分許，在高雄市○○區○○街一五一號
    三樓之二丁○○住處，另扣得如附表編號一所示之安非他命
    成品一包（驗餘淨重九八五公克）。
三、案經海岸巡防署海洋巡防總局偵防查緝隊、臺中縣警察局清
    水分局、東勢分局報告臺灣臺中地方法院檢察署檢察官偵查
    起訴。
    理      由
一、違反槍砲彈藥刀械管制條例部分：訊據上訴人即被告（下稱
    被告）丁○○對於上開未經許可持有手槍、子彈部分供認不
    諱（見本院更一卷一第三一頁至第三二頁，本院更一卷二第
    一○五頁至第一○六頁），並有扣案之上開九○制式手槍一
    枝及子彈七顆等足稽。而扣案之上開槍枝及子彈經送請內政
    部警政署刑事警察局鑑驗結果認：送鑑九○制式手槍一枝（
    槍枝管制編號0000000000號）認係美國ＳＭＩＴ
    Ｈ＆ＷＥＳＳＯＮ廠九一五型口徑九ｍｍ之制式半自動手槍
    ，送鑑時槍號遭磨滅，經以電解腐蝕法重現結果，研判槍號
    為「ＶＤＶ６１８８」，槍管內具五條右旋來復線，機械性
    能良好，具殺傷力。又送鑑制式子彈七顆，認均係口徑九ｍ
    ｍ之制式子彈，經採樣六顆試射，均具殺傷力等情（餘為烏
    茲衝鋒槍之子彈），有該局九十二年四月三十日刑鑑字第○
    九二○○○二三九○九號鑑驗通知書一份附卷可稽（見偵查
    卷第二三五頁至第二四三頁），是罪證明確，被告此部分犯
    行堪以認定。又本件扣案之上開子彈七顆連同警方另在高雄
    市○○區○○街一五一號三樓之二住處查獲之八顆，共有十
    五顆，在外觀上均屬雷同，且警方於送鑑定時係一併送請內
    政部警政署刑事警察局鑑定，該局鑑定後送回時亦未予分開
    ，鑑定結果雖認該十五顆子彈均係口徑九ｍｍ之制式子彈，
    均具殺傷力，於鑑定試射時已試射六顆，剩餘九顆，惟所剩
    餘九顆，現外觀上已無法辨識何者係屬被告持有之子彈，即
    被告及承辦警員陳慶文於本院審理時亦分別到庭陳稱現已無
    法辨識何者係在被告之機車上所查扣之子彈（見本院更一卷
    二第一○○頁、第一○四頁），爰由本院依罪疑唯輕之原則
    ，認上開剩餘之九顆子彈中，僅一顆係屬被告所持有（至被
    告另持有之六顆應係於送鑑時已試射），併此敘明。
二、違反毒品危害防制條例部分：訊據被告丁○○坦承於九十一
    年中某日，在高雄市○○路「尚品咖啡店」內，由甲○○向
    伊提議以製造安非他命牟利，由甲○○提供資金及製造安非
    他命之原料，伊負責尋製造安非他命之人，於九十一年十月
    間某日，伊在高雄市某賭場認識綽號「阿成」之人後，經由
    「阿成」之介紹認識擁有製造安非他命技術之丙○○，於同
    年十二月下旬某日，在高雄市○○路「尚品咖啡店」，伊介
    紹甲○○及丙○○認識，甲○○及丙○○並約定原料（含麻
    黃素及製造所需之強酸）、資金由甲○○提供，丙○○負責
    製造安非他命，待製出安非他命成品後，由甲○○就所製造
    之安非他命成品可分得七分之四，丙○○則取七分之三成品
    ，伊則就每提煉一百公斤麻黃素可獲取一百萬元之報酬。甲○○於九十二年一月上旬某日，將數量不詳之資金及麻黃素
    、強酸等材料交予丙○○，由丙○○以上揭資金採買如附表
    所示之工具及化學藥劑等物品，先在高雄縣大寮鄉某不詳處
    所設置製造第二級毒品安非他命之工廠。然因丙○○未能如
    期製造出安非他命成品，甲○○因而不甚信任丙○○，且為
    能確實掌握該等原料、資金及所製成之安非他命成品，甲○○乃另尋地處偏僻而無人居住之屏東縣屏東市○○街六九巷
    四十號後方魚塭旁無門牌號碼之紅瓦別墅，於九十二年一月
    下旬某日，由伊帶同丙○○至前揭地點，並將該處所之鑰匙
    七支、遙控器一個交給丙○○，由丙○○自行載運前揭製造
    安非他命所需之原料、工具及化學藥劑至該地點以製造安非
    他命。九十二年一月二十七日，丙○○在高雄市○○區○○
    街一五一號三樓之二伊住處樓下，將其所製造之安非他命成
    品一公斤交予伊，再由伊聯絡甲○○至其住處查看該等安非
    他命成品，伊即將該等安非他命藏放在高雄市○○區○○街
    一五一號三樓之二住處。嗣於九十二年一月二十八日中午某
    時，丙○○聯絡伊在高雄市○○路與凱旋路口見面，伊由不
    知情之汪志航駕駛租得之自用小客車搭載至該約定地點，丙○○即將工廠鑰匙及遙控器交予伊，表示其要先到他處載運
    冰箱，並要求伊先至上開工廠將結晶完成之安非他命瀝乾收
    取，伊旋由不知情之汪志航搭載至屏東縣屏東市○○街六九
    巷四十號後方魚塭旁無門牌號碼之紅瓦別墅內，於九十二年
    一月二十八日下午五時三十分許，伊正在上開工廠收取瀝乾
    結晶完成之安非他命時，為檢察官指揮上開專案小組幹員查
    獲，並當場扣得如附表編號二至一二所示之第二級毒品安非
    他命成品共十一包、如附表編號一三至三八所示之第二級毒
    品液體安非他命二十六桶、如附表編號三九至六一所示之供
    製造第二級毒品安非他命所用之物品，嗣經警帶伊在高雄市
    苓雅區○○街一五一號三樓之二伊住處，另扣得如附表編號
    一所示之安非他命成品一包等事實不諱（見本院更一卷二第
    一○頁至第一一○頁），惟矢口否認有共同製造第二級毒品
    安非他命之犯行，辯稱：九十一年中某日，甲○○雖有在高
    雄市○○路「尚品咖啡店」對伊提議，由甲○○提供資金及
    製造安非他命之原料，伊負責尋製造安非他命之人，但伊並
    未同意。又同年十二月下旬某日，伊在高雄市○○路「尚品
    咖啡店」，介紹甲○○及丙○○認識後，係由甲○○、丙○○二人自己談共組安非他命工廠及約定原料、資金由何人提
    供及何人負責製造安非他命之事。另甲○○、丙○○約定在
    高雄縣大寮鄉某不詳處所設置製造第二級毒品安非他命之工
    廠後，伊就未再介入了，他們本來互留電話，後來丙○○沒
    做出來，甲○○打電話聯絡不上丙○○，所以甲○○找上伊
    聯絡丙○○，他們講好後，就移到屏東市○○街六九巷四十
    號後方魚塭旁，移到該處後，伊僅去過二次。本件製造安非
    他命主要行為之過程，係甲○○、丙○○二人所為，伊僅居
    間介紹其二人認識而已，並未參與製造安非他命之主要行為
    。況丙○○係事先受警方指示，為配合警方破案績效，始以
    製造安非他命師傅故意與伊接觸，在製造過程中丙○○完全
    報告警方，警方遂於丙○○製造出毒品後，指示丙○○設法
    離開現場，再行破獲，顯見本件係警方指示線民前來誘使原
    無犯罪故意之伊等人犯罪，依法屬陷害教唆，應諭知無罪之
    判決云云。惟查：
（一）被告丁○○於九十二年一月二十八日十七時三十分許，在
      屏東縣屏東市○○街六九巷四十號後別墅為警查獲時，自
      該處所起出安非他命成品十一包（驗餘淨重一萬零四百六
      十三公克）、液態安非他命二十六桶（驗餘淨重五十三萬
      零一百六十七公克，平均純度百分之四．三）、及附表編
      號三九至五九所示之化學原料、工具等物品；另於同日經
      員警帶同被告丁○○至高雄市○○街一五一號三樓之二住
      處搜索，自該處所起出安非他命成品一包（驗餘淨重九百
      八十五公克），有現場照片數幀、扣押物品目錄等在卷可
      憑。本件前揭扣案物品經送請內政部警政署刑事警察局鑑
      驗結果，詳如附表所載，有該局九十二年四月二十九日刑
      鑑字第○九二○○二四四七四號鑑驗通知書一份附卷足參
      （見三一七一號偵查卷第二四四頁至第二五三頁）。再經
      檢視警方在屏東縣屏東市○○街六九巷四十號後別墅查獲
      之液態安非他命、化學藥劑、加熱設備、過濾、結晶裝置
      等，均係製造安非他命過程中所需之原料、器材設備，現
      場並查獲正在結晶析出之安非他命及結晶製造完成之安非
      他命成品（見偵查卷第九五頁、九七頁下圖、九八頁下圖
      、九九頁下圖、一○○頁下圖、一○三頁下圖、一○四頁
      下圖、一○五頁下圖），故該址應係製造安非他命之工廠
      無訛。
（二）被告丁○○前雖辯稱：本案所查扣如附表編號一三至三八
      所示之液態安非他命，數量沒有這麼多，應只有六十公斤
      ，查獲的數量應係遭警方灌入自來水云云。然查：如附表
      編號一三至三八所示之液態安非他命，驗餘淨重五十三萬
      零一百六十七公克，平均純度百分之四．三，已如前述。
      另經原審函詢內政部警政署刑事警察局函覆：一般實務上
      所稱之液態安非他命係指固態之安非他命鹽類溶於水中，
      故無法由鑑驗方式得知液態安非他命中是否曾經遭灌入自
      來水。查獲毒品數量是否影響警方查案績效一節，有關查
      獲毒品案件之行政獎勵，依「防制毒品危害獎懲辦法」第
      十條第一項所列標準及「警察人員獎懲標準表」辦理；獎
      金部分則按毒品鑑驗之純質淨重數量，依該獎懲辦法第六
      條至第九條規定核發獎金。爰此，本案查獲之液態安非他
      命是否遭摻水稀釋，並不影響本案行政獎勵、獎金之核定
      ，有該局九十二年八月八日刑鑑字第○九二○一四二二七
      七號函在卷可參，足見所查獲之液態安非他命並非以查獲
      之數量核定警員破獲案件之行政獎勵、獎金，而係以毒品
      鑑驗之純質淨重數量核定標準。況被告丁○○於原審審理
      時亦陳稱：伊並未見到警方在扣案之液態安非他命內灌水
      之動作，是因為綽號「福進」、「阿水」二人曾說，原料
      只有一百公斤，所以伊才認為警方有灌水（見原審九十二
      年七月二十二日訊問筆錄）等語，則被告丁○○並未見到
      員警曾對扣案之液態安非他命有何灌入自來水之行為，其
      前揭所辯，應僅係單純臆測之詞，並不足取。
（三）另被告丁○○於本院雖又辯稱：甲○○邀伊共同製造安非
      他命時，伊並未同意，伊僅居間介紹甲○○及丙○○認識
      而已，伊不懂如何製造安非他命，並未參與上開安非他命
      之製造云云。然查：(一)證人汪志航於偵查中陳稱：「查獲
      當日下午約二時許，被告丁○○打電話給我，叫我到他住
      處載他，我開著租來的自用小客車去被告丁○○高雄市○○街住處接到他後，被告丁○○要我去載個東西，但未說
      是要什麼。被告丁○○指示我如何到達現場，到達現場後
      ，我將車子停在別墅的停車棚。被告丁○○拿出鐵捲門搖
      控器將鐵捲門打開，然後我就跟著進去進入大廳左轉走道
      ，在走道靠右的第二個房間，被告丁○○將房門打開，打
      開後就看見地上有一堆堆白色結晶物，看見結晶物後，被
      告丁○○就將這些結晶物倒在紙上」等語（見三一七一號
      偵查卷第一二九頁至第一三○頁），核與現場查獲照片（
      見三一七一號偵查卷第九五頁、九九頁下圖、一○○頁下
      圖）所示，有乾燥之安非他命結晶放置於紙上之情節相符
      。(二)再被告丁○○於原審審理時自承：本件查獲之工廠該
      地點係甲○○帶同伊先至該地點，再由伊帶同綽號「阿水
      」之人（即丙○○）至該處，待丙○○將如附表所示之化
      學原料、器具載至該址，約至該址五天的時間，即為警查
      獲。在該段期間，伊曾經去看過三次，是甲○○叫伊去看
      綽號「阿水」之人進度如何，另外也擔心東西被「阿水」
      吞了，在警察查獲的前一天，伊有到工廠去看，「阿水」
      也曾拿一公斤的安非他命給伊，叫伊拿給甲○○看，就是
      在伊仁義街所查到的那包安非他命，甲○○看過該包安非
      他命後，說顆粒太細，要「阿水」重做。甲○○都沒有直
      接跟「阿水」說，都是叫伊去跟「阿水」講。伊於查獲當
      日與「阿水」約在凱旋路時，「阿水」將工廠遙控器交給
      伊，叫伊進去屋子裡，把靠牆壁比較乾燥的安非他命倒出
      來，扣案的鹽是伊買的等語（見原審九十二年五月二十七
      日、九十二年七月二十二日訊問筆錄），準此以觀，則被
      告丁○○不僅居間介紹甲○○與綽號「阿水」之丙○○結
      識而已，且於短短五日內即自高雄市住處前往位於屏東市
      之本案查獲地點三次，則其確有為甲○○監控綽號「阿水
      」之丙○○製造安非他命之進度，並有參與購買製造安非
      他命所需之原料鹽，及將該等結晶析出之安非他命倒出置
      放於紙上乾燥之製造行為甚明。又苟被告丁○○於共犯甲○○邀約其製造安非他命時其並未同意，則被告丁○○嗣
      後豈會依約介紹甲○○與負責製造安非他命之丙○○認識
      ？又豈會於短短五日內三次至上開製造安非他命之處所，
      為甲○○監控丙○○製造安非他命之進度，並參與購買製
      造安非他命所需之原料鹽，及將該等結晶析出之安非他命
      倒出置放於紙上乾燥？益見被告丁○○前開所辯，與事實
      不符，不足採信。此外，復有扣案如附表編號六○、六一
      所示之物品可稽，是此部分事證明確，被告丁○○共同從
      事製造第二級毒品安非他命之犯行洵堪認定。
（四）被告丁○○另辯稱：丙○○係事先受警方指示，為配合警
      方破案績效，始以製造安非他命師傅故意與伊接觸，在製
      造過程中丙○○完全報告警方（即洪正忠等人），警方遂
      於丙○○製造出毒品後，指示丙○○設法離開現場，再行
      破獲，顯見本件係警方指示線民前來誘使原無犯罪故意之
      伊等人犯罪，依法屬陷害教唆云云。惟查所謂「陷害教唆
      」係指司法警察以引誘或教唆犯罪之不正當手段，使原無
      犯罪故意之人因而萌生犯意而實施犯罪，再進而蒐集其犯
      罪之證據或予以逮捕偵辦，縱其目的係在於偵查犯罪，但
      其手段顯然違反憲法對於基本人權之保障，且已逾越偵查
      犯罪之必要程度，對於公共利益之維護並無意義，其因此
      等違反法定程序所取得之證據資料，故應無證據能力。此
      與「誘捕偵查」不同，按警察行使職權，不得以引誘、教
      唆人民犯罪或其他違法之手段為之，警察職權行使法第三
      條第三項定有明文。如行為人已有犯罪行為之事前傾向，
      亦即其原有犯罪之意圖及想法，教唆者僅係利用其機會始
      加以逮捕而已，行為人之犯罪決意並非其所誘發，此即一
      般警察機關所指之「誘捕偵查」或稱「釣魚辦案」之方式
      ，因其僅係利用其機會，並非違法誘發他人犯罪始予以逮
      捕，其因而取得之供述證據、查扣之物品等，應均具有證
      據能力。查本件證人丙○○於本院審理時到庭結證稱：「
      （辯護人問：本件是你先與丁○○及甲○○等談妥合作細
      節後才向洪正忠報告？或先向洪正忠報告，在其指示下，
      才與丁○○等人談妥合作計畫？）我被洪正忠抓到被放出
      後（按丙○○係九十一年十月十八日被洪正忠抓後，九十
      一年十一月十三日被放回去），叫我要積極配合他們查安
      非他命工廠，才開始聽洪正忠的指示跟他們接觸。我是先
      跟甲○○聯繫過後，我跟洪正忠報告，洪正忠說可以，才
      開始談原料、地點、工具。我跟甲○○接觸，就跟洪正忠
      報告，洪正忠說丁○○是他們監控的對象。」、「我之前
      是因為製造安非他命被查獲，交保後，洪正忠告訴我，如
      果我知道有人製造安非他命，就跟他聯繫，破獲製安集團
      。當時我有一位朋友叫阿成，阿成知道我會製造安非他命
      ，被告丁○○想要製造安非他命，所以找阿成，阿成介紹
      我跟丁○○認識」、「（檢察官問：你一開始就是要陷害
      丁○○嗎？）不是。」、「（檢察官問：丁○○為何會參
      與？）丁○○與甲○○一起參與製安。甲○○是丁○○的
      朋友。」、「（檢察官問：是你找丁○○來製安，還是甲○○去找丁○○來製安？）丁○○介紹甲○○跟我認識。
      然後我跟甲○○提起製安事項。」、「（檢察官問：洪正
      忠是否指示你要去找丁○○出來做，然後他再去抓？）沒
      有這樣指示。」、「（審判長問：丁○○介紹甲○○認識
      你時，是否有提到你是製安師傅，要找你製安？）有」、
      「（審判長問：你與甲○○見面後，甲○○說要拿資金給
      你買設備、化學藥品，讓你製安？）對。然後我就去跟洪
      正忠報告，洪正忠於是叫我繼續參與，有消息再跟洪正忠
      報告。」、「（審判長問：丁○○與甲○○製安時，是否
      先找高雄縣大寮鄉的工廠？）對。」、「（審判長問：丁○○、甲○○是否打算製造安非他命，因為沒有師傅，所
      以透過阿成找你，提供資金、場所讓你製造安非他命？）
      對。製造安非他命過程，都有跟洪正忠報告。安非他命製
      造完畢後，有成品出來了。」、「（問：你和丁○○要製
      造安非他命，是否你們先談好你才向洪正忠報告，或是洪
      正忠要你去找人來製造安非他命？）我們先在咖啡廳談好
      要製造安非他命以後，我才向洪正忠報告的」各等語（見
      本院上訴卷三第三六頁、本院更一卷二第五四頁至第五九
      頁），足見本件上開製造安非他命之事，係被告、甲○○
      二人原先即有共同製造安非他命之犯意聯絡，因無製造安
      非他命之師傅，被告再經由「阿成」之介紹認識丙○○，
      請丙○○負責製造安非他命，丙○○知情後始向洪正忠警
      員報告，並配合洪正忠破獲該製造安非他命集團，並非司
      法警察洪正忠以引誘或教唆犯罪之不正當手段，使原無犯
      罪故意之被告、甲○○二人因而萌生犯意而實施犯罪，核
      與上開「陷害教唆」之要件不合，被告丁○○辯稱本件係
      警方指示線民前來誘使原無犯罪故意之伊等人犯罪，依法
      屬陷害教唆云云，不足憑採。又證人丙○○原係另因涉嫌
      販賣安非他命案件於九十一年十月十八日遭洪正忠警員逮
      捕，於同年十一月十三日遭釋回後，受洪正忠之指示配合
      警方查緝安非他命工廠，俟丙○○得知本件被告、甲○○
      要共同製造安非他命後，即向警員洪正忠報告並聽從洪正
      忠之指示跟被告、甲○○接觸，嗣並將本件製造安非他命
      之進度及經過情形報告洪正忠，更進而配合警方破獲本件
      製造安非他命集團，足見證人丙○○所為意在協助、配合
      警方辦案，為一般警察機關所指之「誘捕偵查」或稱「釣
      魚辦案」之方式，其並無共同製造安非他命之真意（最高
      法院八十五年度第四次刑事庭會議決議參照），並非本件
      犯行之共同正犯，亦無疑義，因其僅係利用其機會，並非
      違法誘發他人犯罪始予以逮捕，其因而取得之供述證據、
      查扣之物品等，應均具有證據能力，附此說明。
（五）綜上所述，足證被告上開所辯顯係飾卸之詞，不足採信，
      是罪證明確，其此部分犯行亦堪以認定。又九十二年一月
      十四日修正通過之刑事訴訟法於同年九月一日施行前，已
      擊屬於各級法院之案件，其以後之訴訟程序，應依修正刑
      事訴訟法終結之。但修正刑事訴訟法施行前已依法定程序
      進行之訴訟程序，其效力不受影響，刑事訴訟法施行法第
      七條之三定有明文。此乃為避免程序之勞費，本諸舊程序
      用舊法，新程序始用新法之一般原則，法院於修正之刑事
      訴訟法施行前，已依法踐行之訴訟程序（包含證據法則之
      適用），其效力不受影響；對於提起上訴之案件，於修正
      刑事訴訟法施行前，原審法院就可得為證據之證據，已依
      法定程序調查者，其效力當然亦不受影響。經查證人汪志
      航上開於於偵查中之陳述，雖未經具結，惟係於九十二年
      一月二十九日之陳述，且原審法院已就上開可得為證據之
      證據，依法定程序為調查，依上開說明，其修正刑事訴訟
      法施行前已依法踐行之訴訟程序，其效力當然不受影響，
      自得採為本件論罪科刑之依據。另被告聲請本院向東勢分
      局函調之該分局九十一年十一月十三日至九十二年一月二
      十八日期間因公出差至高雄、屏東偵辦毒品案件之差勤紀
      錄等資料，經核與本件待證事項無涉（因洪正忠該段時間
      係有辦公文始回分局，當時其並非每天簽到，其大部分時
      間都在外面，其在外面另有一本簽到簿，業據證人陳慶文
      結證在卷），故並無法資為有利於被告之證明。亦均併此
      敘明。
三、被告丁○○未經許可持有制式手槍、子彈及製造第二級毒品
    安非他命之行為，係犯槍砲彈藥刀械管制條例第七條第四項
    之未經許可持有手槍罪、第十二條第四項之未經許可持有子
    彈罪（起訴書誤繕為未經許可寄藏手槍、子彈罪）及毒品危
    害防制條例第四條第二項之製造第二級毒品罪。被告丁○○
    與共犯甲○○就製造安非他命部分，具有犯意聯絡及行為分
    擔，均為共同正犯。被告因製造而持有第二級毒品之低度行
    為，已為製造之高度行為所吸收，不另論罪。被告一行為同
    時持有手槍及子彈，為想像競合犯，應依法從一重之未經許
    可持有手槍罪論處。又被告所犯之上開未經許可持有手槍罪
    及製造第二級毒品罪間，犯意各別、行為互異，應分論併罰
    。另被告前於七十四年間，因違反槍砲彈藥刀械管制條例案
    件，經臺灣高雄地方法院以七十四年度重訴字第一二九七號
    判處有期徒刑十五年，褫奪公權十年確定，於七十七年間，
    經減刑為有期徒刑十年，褫奪公權六年六月確定，於八十年
    四月十三日假釋付保護管束（原至八十四年九月二十五日保
    護管束期滿）。於八十一年間，因違反槍砲彈藥刀械管制條
    例案件，經臺灣高等法院高雄分院以八十二年度上訴字第三
    二一○號判處有期徒刑一年二月確定，前開假釋亦經撤銷；
    於八十四年間，再因違反槍砲彈藥刀械管制條例案件，經臺
    灣高雄地方法院以八十四年度訴緝字第二六六號判處有期徒
    刑二年，經臺灣高等法院高雄分院以八十四年度上訴字第二
    四三一號上訴駁回確定，嗣上開二案經定應執行刑為有期徒
    刑三年確定，且接續執行前開假釋遭撤銷之殘刑四年五月九
    日，於八十九年十月二十七日假釋付保護管束，於九十一年
    三月一日保護管束期滿執行完畢，有臺灣臺中地方法院檢察
    署刑案資料查註紀錄表及臺灣高等法院被告前案紀錄表等各
    乙份在卷足憑，其於五年之內再犯本件有期徒刑以上之罪，
    為累犯，除製造第二級毒品罪法定刑為無期徒刑部分依法不
    得加重外，餘均應依刑法第四十七條之規定加重其刑。又本
    件關於查獲被告持有上開扣案之九○制式手槍及子彈部分，
    係被告於九十二年一月二十八日經警方帶同至上揭高雄市○○街住處時，主動告訴承辦員警洪正忠、乙○○等二人九○
    制式手槍一枝及子彈七顆係藏放於其上開機車置物箱內，並
    提供該機車鑰匙，而起出扣案之槍枝及子彈等情，業據證人
    洪正忠、乙○○於偵查及原審審理時供陳在卷（見偵查卷第
    二八二頁、第二八三頁、原審九十二年十月十六日訊問筆錄
    ）。且證人洪正忠於偵查中及原審審理時均結證稱：「在偵
    辦曾蓮登案件時，曾發現曾蓮登與被告丁○○聯絡頻繁，被
    告丁○○有販賣毒品及槍枝之跡象，但是沒有確實的證據。
    查到曾蓮登後，他說槍、安非他命是向被告丁○○買的，但
    經調查後無法證明。警方事先不知道被告丁○○藏有哪一類
    的槍枝，只知道他火力強大」等語，足見被告供承持有前揭
    槍枝及子彈前，警方尚無確切根據知悉被告持有槍、彈，是
    此部分應認被告丁○○對於未發覺之罪自首，並報繳其持有
    之全部槍、彈，且事後亦接受法院裁判，故此部分應依槍砲
    彈藥刀械管制條例第十八條第一項前段之規定減輕其刑。另
    關於製造第二級毒品部分，被告於偵查中供述其他共犯甲○○之犯罪事證並指認照片，因而使檢察官得以追訴該案之共
    犯甲○○，且檢察官事先亦同意（見高雄高分檢偵查卷第一
    九六頁反面至第一九七頁、第一九九頁反面），核與證人保
    護法第十四條第一項之規定相符，亦應依該條項之規定減輕
    其刑。原審予以論罪科刑，固非無見，惟查（一）證人丙○○係為配合洪正忠警員破獲製造安非他命之集團而為上開行
    為，尚難認丙○○具有製造安非他命之真意，已如前述，故
    丙○○並非本件犯罪之共同正犯，原判決認丙○○係本件犯
    罪之共同正犯，已有未合。（二）又關於製造第二級毒品部
    分，被告丁○○之行為符合證人保護法第十四條第一項之規
    定，原判決未依該條項之規定減輕其刑，尤有違誤。（三）
    被告丁○○並未持有高雄市○○區○○街一五一號三樓之二
    住處內之烏茲衝鋒槍及子彈（詳如後述），原判決就此部分
    亦予以論罪科刑，容有未洽。（四）原判決論結欄贅引現行
    法規所定貨幣單位折算新台幣條例第二條，亦有可議。被告
    上訴意旨否認有製造第二級毒品之犯行，及檢察官上訴意旨
    指摘原判決就被告製造第二級毒品部分主文未諭知「共同」
    二字不當（即檢察官誤為原判決主文未諭知「共同」二字）
    ，雖均無理由，但被告上訴意旨否認持有高雄市○○區○○
    街一五一號三樓之二住處內之烏茲衝鋒槍及子彈，則非無理
    由，且原判決復有上述可議之處，應由本院將原判決關於被
    告部分予以撤銷改判。爰審酌被告丁○○素行不端，其無視
    國家禁絕毒品之政策，竟製造鉅量毒品，厥為毒品氾濫之始
    作俑者，戕害他人身心，進而動搖國本，然其犯後以供出共
    犯，顯有悔意，且被告丁○○並非本件犯罪之主謀、出資或
    知悉製造安非他命技術之人，另未經許可持有手槍部分，被
    告丁○○持有制式手槍及子彈，破壞社會秩序，造成治安之
    隱憂，惟此部分係被告丁○○自首，及犯後雖承認持有上開
    槍彈，但否認製造第二級毒品等一切情狀，分別量處如主文
    第二項所示之刑，並就併科罰金部分諭知罰金易服勞役之折
    算標準，及定其應執行刑，以示懲儆。至扣案如附表編號一
    至一二，為安非他命結晶；編號一三至三八者，為液態安非
    他命半成品；編號四六（其中大、中型磅秤）、四九至五四
    、五六至五九，其上殘留無法析離之甲基安非他命成分，均
    為查獲之第二級毒品，均應依毒品危害防制條例第十八條第
    一項前段之規定沒收銷燬之。如附表編號三九至四五、四六
    （小型磅秤）、四七、四八、五五，則為專供製造第二級毒
    品安非他命所用之器具，亦應依毒品危害防制條例第十八條
    第一項前段之規定沒收銷燬之。附表編號六○所示之行動電
    話及ＳＩＭ卡，為被告丁○○所有，用供其與共犯即綽號「
    福進」（甲○○）之人聯絡從事製造安非他命犯行所用之物
    品；如附表編號六一所示之鑰匙、遙控器則為共犯甲○○所
    有，用供犯罪所用之物，業據被告丁○○陳明在卷，惟該等
    物品並非專供製造第二級毒品安非他命所用之物，是此部分
    應依刑法第三十八條第一項第二款之規定宣告沒收。又扣案
    之上開制式九○手槍一枝（含彈匣一個、槍枝管制編號00
    00000000）及子彈一顆均係違禁物，應依刑法第三
    十八條第一項第一款之規定宣告沒收。至鑑定時所試射之六
    顆子彈，業已擊發而無殺傷力，已非違禁物，故不另為沒收
    之諭知，附此說明。
四、公訴意旨另以：被告未經許可，另於九十一年十月間某日，
    在高雄市○○路與南臺路口附近，以七十萬元之代價，向謝
    進發購得具殺傷力之烏茲衝鋒槍一枝（含彈匣一個、槍枝管
    制編號0000000000）及制式子彈八顆，以為防身
    之用，旋即將上揭烏茲衝鋒槍及子彈藏放於其高雄市○○區
    ○○街一五一號三樓之二住處，嗣被告於九十二年一月二十
    八日因毒品案件為警方專案小組查獲，乃於是日警方帶同其
    至高雄市○○區○○街一五一號三樓之二住處搜索時，於警
    方未發覺其持有上開槍彈前，向警方自首其持有上開槍、彈
    ，而於同年月二十八日十九時十分許，帶警至高雄市○○區
    ○○街一五一號三樓之二住處天花板內，起出烏茲衝鋒槍一
    枝及制式子彈八顆，因認被告此部分亦涉有槍砲彈藥刀械管
    制條例第七條第四項未經許可持有衝鋒槍及同條例第十二條
    第四項未經許可持有子彈等罪嫌云云。按犯罪事實應依證據
    認定之，無證據不得認定犯罪事實；又不能證明被告犯罪者
    ，應諭知無罪之判決，刑事訴訟法第一百五十四條第二項、
    第三百○一條第一項前段分別定有明文。次按事實之認定，
    應憑證據，如未能發現相當證據，或證據不足以證明，自不
    能以推測或擬制之方法以為裁判基礎；又認定不利於被告之
    事實，須依積極證據，苟積極證據不足為不利於被告事實之
    認定時，即應為有利於被告之認定，更不必有何有利之證據
    （最高法院三十年上字第八一六號、四十年臺上字第八六號
    判例參照）。另刑事訴訟法第一百六十一條已於九十一年二
    月八日修正公布，其第一項規定：檢察官就被告犯罪事實，
    應負舉證責任，並指出證明之方法。因此，檢察官對於起訴
    之犯罪事實，應負提出證據及說服之實質舉證責任。倘其所
    提出之證據，不足為被告有罪之積極證明，或其指出證明之
    方法，無從說服法院以形成被告有罪之心證，基於無罪推定
    之原則，自應為被告無罪判決之諭知（最高法院九十二年臺
    上字第一二八號判例參照）。經查（一）被告固坦承於上揭
    時、地，經警取出扣案之上開衝鋒槍一枝及子彈八顆等事實
    不諱，惟矢口否認持有上開槍彈之犯行，辯稱：九十二年一
    月二十八日，伊在屏東縣屏東市○○街六九巷四十號後方魚
    塭旁無門牌號碼之紅瓦別墅被查獲後，就遭警方矇住眼睛上
    車，伊在車子被打，警方逼伊交出槍枝，並叫伊自行想辦法
    ，所以伊才打電話給甲○○，甲○○說要幫伊交一枝槍出來
    ，當晚十點多至十一點，甲○○將該烏茲衝鋒槍、子彈以深
    色袋子裝著，放在高雄市○○街靠近後火車站那裡，警方再
    把槍、彈拿到伊上開仁義街住處照相，事實上伊並未持有上
    開槍彈云云。（二）查承辦本案之警員洪正忠、乙○○等人
    雖先後一再於九十二年五月二十二日偵查中及第一審法院九
    十二年十月十六日審理時，均到庭陳述所謂扣案之衝鋒槍係
    於九十二年一月二十八日晚上九點多在被告當時所住之高雄
    市○○街住處之天花板內所查獲等語，然查，由被告於被捕
    後對外與「0000000000」號行動電話聯絡時所使
    用之扣案「0000000000」號行動電話，自九十二
    年一月二十八日晚上八點六分八點二十分八點三十分
    九點七分九點四二分十點四分十點十二分十點三
    六分等多次之通聯記錄，顯示均在「高雄市○○區○○路六
    號」之同一基地台位置所撥打者，完全沒有移動；而接著再
    從「十一點二十三分」至「十一點四十八分」，亦顯示通聯
    之基地位置仍在「新興區」內；其後從「十一點五十五分」
    、「十一點五十七分」、「十一點五十八分」至九十二年一
    月二十九日「零時零分十五秒」等多次之通聯基地台，則又
    係位在「三民區」；迨至九十二年一月二十九日「零時三十
    八分二十三秒」以後，被告當時所使用之「0000000
    000」號行動電話之基地台位置始開始出在其仁義街住處
    所屬之「苓雅區」內！則由此等客觀之通聯記錄及其基地台
    位置之事證，顯見上開警員洪、陳二人於作證時所陳稱自被
    告仁義街住處起獲扣案衝鋒槍之時點（即所謂「九十二年一
    月二十八日晚上九時許」），依被告丁○○所使用之「00
    00000000」號行動電話之基地台位置（見原審A 卷
    第一五五頁之通聯記錄），足以充分證明當時被告其人實際
    係在高雄市之「新興區」內，警員洪、陳二人根本殊無可能
    在所稱之時點第二次押同被告丁○○返回其「苓雅區○○○○○街住處而自天花板內起獲扣案之烏茲衝鋒槍及子彈。（
    三）證人洪明貴即被告上開高雄市○○區○○街住處所屬大
    樓保全公司人員亦於第一審法院九十二年十月十六日審理時
    到庭具結證稱，九十二年一月二十八日案發當日其係負責晚
    班，自十九點四十分接班到九十二年一月二十九日凌晨七時
    四十分，於接班時警方人員已到大樓搜索（註：此證人既為
    十九時四十分接班，則現場警方此時之搜索顯為在屏東將被
    告逮捕後，直接將被告帶回其此一住所之首次搜索），並供
    明警方此次搜索完畢離開後，第二次再回到大樓大概已在晚
    上十二點四十分等語（參見一審Ｂ卷第六十七頁）。則由此
    位證人之供證，亦足佐證警方人員所述案發當日第二次返回
    丁○○之苓雅區○○街住處搜索查獲衝鋒槍之時點，亦有不
    實。（四）依台灣高等法院高雄分院檢察署九十三年五月二
    十八日高分檢聰玄字第一四一五號函覆本院所檢附之有關卷
    證中，案外人趙崇傑、許育嘉等人分別於其等所涉案件之警
    、偵訊中，迭次供明本案扣案之衝鋒槍，確係被告所供述之
    貨主即綽號「福進」者於案發當日九十二年一月二十八日二
    十一時許始向許育嘉所聯絡購買者，且「福進」曾告知許育
    嘉購槍緣由係因被告被查獲安非他命及交出槍枝作為績效等
    語（參見該卷宗第二八、二九、五五、六三、八十、八一、
    八五、八六等頁，註：其中許育嘉於部分筆錄所言之「九十
    二年一月二十七日」應為「九十二年一月二十八日」之誤，
    蓋由該卷宗第八六頁之通聯記錄，明確顯示「福進」所使用
    之「0000000000」號行動電話係於「九十二年一
    月二十八日」晚上九時許有多次與許育嘉所使用之「000
    0000000」號行動電話之通聯記錄，足供憑證。），
    核與被告供亦相符合。（五）矧查被告既已承認未經許可持
    有前揭九○手槍一枝及制式子彈七顆，縱再承認此部分烏茲
    衝鋒槍及子彈，因兩者係實質上一罪，對被告之刑期影響亦
    不大，苟此部分烏茲衝鋒槍及子彈確係被告所持有，被告殊
    無否認之必要，益證被告並無持有此部分烏茲衝鋒槍及子彈
    之犯行。（六）綜上所述，本件並不能證明被告確有持有上
    開衝鋒槍及八顆子彈之犯行。是被告此部分犯罪要屬不能證
    明，惟因公訴人認此部分與上揭科刑之未經許可持有手槍部
    分係屬實質上一罪，故不另為無罪之諭知，亦附此敘明。
五、據上論斷，應依刑事訴訟法第三百六十九條第一項前段、第
    三百六十四條、第二百九十九條第一項前段、槍砲彈藥刀械
    管制條例第七條第四項、第十二條第四項、第十八條第一項
    前段、毒品危害防制條例第四條第二項、第十八條第一項前
    段、刑法第十一條前段、第二十八條、第四十七條、第五十
    五條、第三十八條第一項第一款、第二款、第四十二條第三
    項、第五十一條第五款、第九款、罰金罰鍰提高標準條例第
    二條、證人保護法第十四條第一項，判決如主文。
本案經檢察官戊○○到庭執行職務。
中    華    民    國    95    年    1     月    10    日
              刑事第八庭  審判長法  官  羅  得  村
                                法  官  紀  文  勝
                                法  官  劉  榮  服
上列正本證明與原本無異。
如不服本判決應於收受送達後十日內向本院提出上訴書狀，其未
敘述上訴之理由者並得於提起上訴後十日內向本院補提理由書（
均須按他造當事人之人數附繕本）。
                                書記官  周  巧  屏
中    華    民    國    95    年    1     月    10    日
附錄論罪科刑法條：
毒品危害防制條例第四條第二項：
製造、運輸、販賣第二級毒品者，處無期徒刑或七年以上有期徒
刑，得併科新臺幣七百萬元以下罰金。
槍砲彈藥刀械管制條例第七條第四項：
未經許可，持有、寄藏或意圖販賣而陳列第一項所列槍砲、彈藥
者，處五年以上有期徒刑，併科新臺幣一千萬元以下罰金。
槍砲彈藥刀械管制條例第十二條第四項：
未經許可，持有、寄藏或意圖販賣而陳列子彈者，處五年以下有
期徒刑，併科新臺幣三百萬元以下罰金。
【附表】
┌──┬───────┬────────────────┬───────┐
│編號│   物品名稱   │            數量或重量          │ 備        註 │
├──┼───────┼────────┬───────┼───────┤
│一  │安非他命      │一包，淨重九八六│合計驗後淨重一│自丁○○高雄市│
│    │              │公克，取一公克化│一四四八公克，│苓雅區○○街一│
│    │              │驗，餘九八五公克│平均純度百分之│五一號三樓之二│
│    │              │                │七十四．二    │起出          │
├──┼───────┼────────┤              ├───────┤
│二  │安非他命      │一包，淨重九九一│              │自屏東縣屏東市│
│    │              │公克，取一公克化│              │海豐街六九巷四│
│    │              │驗，餘九九○公克│              │○號後面魚塭旁│
│    │              │                │              │無門牌紅瓦別墅│
│    │              │                │              │起出          │
├──┼───────┼────────┤              ├───────┤
│三  │安非他命      │一包，淨重一○○│              │同上          │
│    │              │六公克，取一公克│              │              │
│    │              │化驗，餘一○○五│              │              │
│    │              │公克            │              │              │
├──┼───────┼────────┤              ├───────┤
│四  │安非他命      │一包，淨重九七一│              │同上          │
│    │              │公克，取一公克化│              │              │
│    │              │驗，餘九七一公克│              │              │
├──┼───────┼────────┤              ├───────┤
│五  │安非他命      │一包，淨重一○○│              │同上          │
│    │              │○公克，取一公克│              │              │
│    │              │化驗，餘九九九公│              │              │
│    │              │克              │              │              │
├──┼───────┼────────┤              ├───────┤
│六  │安非他命      │一包，淨重九七八│              │同上          │
│    │              │公克，取一公克化│              │              │
│    │              │驗，餘九七七公克│              │              │
├──┼───────┼────────┤              ├───────┤
│七  │安非他命      │一包，淨重九七○│              │同上          │
│    │              │公克，取一公克化│              │              │
│    │              │驗，餘九六九公克│              │              │
├──┼───────┼────────┤              ├───────┤
│八  │安非他命      │一包，淨重一○○│              │同上          │
│    │              │○公克，取一公克│              │              │
│    │              │化驗，餘九九九公│              │              │
│    │              │克              │              │              │
├──┼───────┼────────┤              ├───────┤
│九  │安非他命      │一包，淨重九八一│              │同上          │
│    │              │公克，取一公克化│              │              │
│    │              │驗，餘九八○公克│              │              │
├──┼───────┼────────┤              ├───────┤
│十  │安非他命      │一包，淨重八八九│              │同上          │
│    │              │公克，取一公克化│              │              │
│    │              │驗，餘八八八公克│              │              │
├──┼───────┼────────┤              ├───────┤
│一一│安非他命      │一包，淨重九九七│              │同上          │
│    │              │公克，取一公克化│              │              │
│    │              │驗，餘九九六公克│              │              │
├──┼───────┼────────┤              ├───────┤
│一二│安非他命      │一包，淨重六九一│              │同上          │
│    │              │公克，取一公克化│              │              │
│    │              │驗，餘六九○公克│              │              │
│    │              │                │              │              │
├──┼───────┼────────┼───────┼───────┤
│一三│液態安非他命  │一桶，淨重二○九│合計驗餘淨重五│同上          │
│    │              │八一公克，取一五│三○一六七公克│              │
│    │              │○公克化驗，餘二│，平均純度為百│              │
│    │              │○八三一公克    │分之四．三    │              │
├──┼───────┼────────┤              ├───────┤
│一四│液態安非他命  │一桶，淨重一九七│              │同上          │
│    │              │九四公克，取一五│              │              │
│    │              │○公克化驗，餘一│              │              │
│    │              │九六四四公克    │              │              │
├──┼───────┼────────┤              ├───────┤
│一五│液態安非他命  │一桶，淨重二三一│              │同上          │
│    │              │八一公克，取一五│              │              │
│    │              │○公克化驗，餘二│              │              │
│    │              │三○三一公克    │              │              │
├──┼───────┼────────┤              ├───────┤
│一六│液態安非他命  │一桶，淨重二○三│              │同上          │
│    │              │八一公克，取一五│              │              │
│    │              │○公克化驗，餘二│              │              │
│    │              │○二三一公克    │              │              │
├──┼───────┼────────┤              ├───────┤
│一七│液態安非他命  │一桶，淨重一七三│              │同上          │
│    │              │九一公克，取一五│              │              │
│    │              │○公克化驗，餘一│              │              │
│    │              │七二三一公克    │              │              │
├──┼───────┼────────┤              ├───────┤
│一八│液態安非他命  │一桶，淨重二一五│              │同上          │
│    │              │九四公克，取一五│              │              │
│    │              │○公克化驗，餘二│              │              │
│    │              │一四四四公克    │              │              │
├──┼───────┼────────┤              ├───────┤
│一九│液態安非他命  │一桶，淨重一九七│              │同上          │
│    │              │八一公克，取一五│              │              │
│    │              │○公克化驗，餘一│              │              │
│    │              │九六三一公克    │              │              │
├──┼───────┼────────┤              ├───────┤
│二○│液態安非他命  │一桶，淨重二三一│              │同上          │
│    │              │八一公克，取一五│              │              │
│    │              │○公克化驗，餘二│              │              │
│    │              │三○三一公克    │              │              │
├──┼───────┼────────┤              ├───────┤
│二一│液態安非他命  │一桶，淨重一八七│              │同上          │
│    │              │八一公克，取一五│              │              │
│    │              │○公克化驗，餘一│              │              │
│    │              │八六三一公克    │              │              │
├──┼───────┼────────┤              ├───────┤
│二二│液態安非他命  │一桶，淨重二九七│              │同上          │
│    │              │八一公克，取一五│              │              │
│    │              │○公克化驗，餘二│              │              │
│    │              │九六三一公克    │              │              │
├──┼───────┼────────┤              ├───────┤
│二三│液態安非他命  │一桶，淨重二一一│              │同上          │
│    │              │八一公克，取一五│              │              │
│    │              │○公克化驗，餘二│              │              │
│    │              │一○三一公克    │              │              │
├──┼───────┼────────┤              ├───────┤
│二四│液態安非他命  │一桶，淨重二四七│              │同上          │
│    │              │八一公克，取一五│              │              │
│    │              │○公克化驗，餘二│              │              │
│    │              │四六三一公克    │              │              │
├──┼───────┼────────┤              ├───────┤
│二五│液態安非他命  │一桶，淨重二○一│              │同上          │
│    │              │八一公克，取一五│              │              │
│    │              │○公克化驗，餘二│              │              │
│    │              │○○三一公克    │              │              │
├──┼───────┼────────┤              ├───────┤
│二六│液態安非他命  │一桶，淨重一八九│              │同上          │
│    │              │八一公克，取一五│              │              │
│    │              │○公克化驗，餘一│              │              │
│    │              │八八三一公克    │              │              │
├──┼───────┼────────┤              ├───────┤
│二七│液態安非他命  │一桶，淨重二三一│              │同上          │
│    │              │八一公克，取一五│              │              │
│    │              │○公克化驗，餘二│              │              │
│    │              │三○三一公克    │              │              │
├──┼───────┼────────┤              ├───────┤
│二八│液態安非他命  │一桶，淨重二二九│              │同上          │
│    │              │八一公克，取一五│              │              │
│    │              │○公克化驗，餘二│              │              │
│    │              │二八三一公克    │              │              │
├──┼───────┼────────┤              ├───────┤
│二九│液態安非他命  │一桶，淨重五六○│              │同上          │
│    │              │八公克，取一五○│              │              │
│    │              │公克化驗，餘五四│              │              │
│    │              │五八公克        │              │              │
├──┼───────┼────────┤              ├───────┤
│三○│液態安非他命  │一桶，淨重二一二│              │同上          │
│    │              │○八公克，取一五│              │              │
│    │              │○公克化驗，餘二│              │              │
│    │              │一○五八公克    │              │              │
├──┼───────┼────────┤              ├───────┤
│三一│液態安非他命  │一桶，淨重一八九│              │同上          │
│    │              │八一公克，取一五│              │              │
│    │              │○公克化驗，餘一│              │              │
│    │              │八八三一公克    │              │              │
├──┼───────┼────────┤              ├───────┤
│三二│液態安非他命  │一桶，淨重一八九│              │同上          │
│    │              │八一公克，取一五│              │              │
│    │              │○公克化驗，餘一│              │              │
│    │              │八八三一公克    │              │              │
├──┼───────┼────────┤              ├───────┤
│三三│液態安非他命  │一桶，淨重二○八│              │同上          │
│    │              │○八公克，取一五│              │              │
│    │              │○公克化驗，餘二│              │              │
│    │              │○六五八公克    │              │              │
├──┼───────┼────────┤              ├───────┤
│三四│液態安非他命  │一桶，淨重二一九│              │同上          │
│    │              │八一公克，取一五│              │              │
│    │              │○公克化驗，餘二│              │              │
│    │              │一八三一公克    │              │              │
├──┼───────┼────────┤              ├───────┤
│三五│液態安非他命  │一桶，淨重一七八│              │同上          │
│    │              │○八公克，取一五│              │              │
│    │              │○公克化驗，餘一│              │              │
│    │              │七六五八公克    │              │              │
├──┼───────┼────────┤              ├───────┤
│三六│液態安非他命  │一桶，淨重二一七│              │同上          │
│    │              │八一公克，取一五│              │              │
│    │              │○公克化驗，餘二│              │              │
│    │              │一六三一公克    │              │              │
├──┼───────┼────────┤              ├───────┤
│三七│液態安非他命  │一桶，淨重一九三│              │同上          │
│    │              │八一公克，取一五│              │              │
│    │              │○公克化驗，餘一│              │              │
│    │              │九二三一公克    │              │              │
├──┼───────┼────────┤              ├───────┤
│三八│液態安非他命  │一桶，淨重二一四│              │同上          │
│    │              │○八公克，取一五│              │              │
│    │              │○公克化驗，餘二│              │              │
│    │              │一二五八公克    │              │              │
├──┼───────┼────────┴───────┼───────┤
│三九│Thionyl chlori│一公升裝，六瓶                  │同上          │
│    │de(SOC12)     │(均未開封)                      │              │
├──┼───────┼────────────────┼───────┤
│四○│鹽酸          │五○○毫升裝，四瓶(未開封)      │同上          │
│    │              │五○○毫升裝，一瓶，已開封，重八│              │
│    │              │八○公克，取一公克鑑驗，餘八七九│              │
│    │              │公克，檢出鹽酸                  │              │
│    │              │五○○毫升裝，一瓶，已開封，瓶身│              │
│    │              │標示為酢酸，毛重四六一公克，取一│              │
│    │              │公克鑑驗，餘四六○公克，檢出酢酸│              │
├──┼───────┼────────────────┼───────┤
│四一│水酸          │1、五○○公克裝，六瓶(未開封)， │同上          │
│    │              │瓶身標示Sodium Hydroxide(NaOH)  │              │
│    │              │2、瓶身標示Sodium Hydroxide(NaOH│              │
│    │              │)，毛重二一五公克，取一公克鑑驗 │              │
│    │              │，餘二一四公克，檢出氫氧化鈉    │              │
│    │              │3、五○○公克裝，二瓶(未開封)， │              │
│    │              │瓶身標示Barium Sulfate(BaSO4)   │              │
│    │              │4、五○○公克裝一瓶，已開封，瓶 │              │
│    │              │身標示Barium Sulfate(BaSO4)，檢 │              │
│    │              │出硫酸鋇                        │              │
│    │              │5、五○○公克裝一瓶，瓶身標示Sod│              │
│    │              │ium Citrate(Na3C607.2H2O)，毛重 │              │
│    │              │二五八公克                      │              │
├──┼───────┼────────────────┼───────┤
│四二│濾紙          │二包                            │同上          │
├──┼───────┼────────────────┼───────┤
│四三│高級精鹽      │一公斤裝，六包(均未開封)        │同上          │
├──┼───────┼────────────────┼───────┤
│四四│藥用酒精      │○．五公升裝，九五度酒精一瓶    │同上          │
│    │              │已開封，毛重五九六公克，取一公克│              │
│    │              │鑑驗，餘五九五公克，檢出乙醇    │              │
├──┼───────┼────────────────┼───────┤
│四五│雙氧水        │五○○毫升裝一瓶，瓶身標示35%過 │同上          │
│    │              │酸化水素水，毛重三五一公克      │              │
├──┼───────┼────────────────┼───────┤
│四六│磅秤          │三臺(分別為大、中、小各一)，就大│同上          │
│    │              │、中二臺磅秤，磅秤上有結晶物殘渣│              │
│    │              │，檢出有二級毒品安非他命成分;小 │              │
│    │              │磅秤，則未檢出安非他命          │              │
├──┼───────┼────────────────┼───────┤
│四七│活性碳素      │二包，一包驗餘毛重五三八公克，一│同上          │
│    │              │包驗餘毛重一○二三公克，均檢出碳│              │
│    │              │粉                              │              │
├──┼───────┼────────────────┼───────┤
│四八│夾鏈袋        │二包                            │同上          │
├──┼───────┼────────────────┼───────┤
│四九│瓷漏斗        │一個，取其上之結晶粉鑑驗，檢出第│同上          │
│    │              │二級毒品安非他命                │              │
├──┼───────┼────────────────┼───────┤
│五○│鋼桶          │二個，取其上之結晶粉末鑑驗，檢出│同上          │
│    │              │第二級毒品安非他命              │              │
├──┼───────┼────────────────┼───────┤
│五一│玻璃大燒杯    │一個，取其上之結晶粉末鑑驗，檢出│同上          │
│    │              │第二級毒品安非他命              │              │
├──┼───────┼────────────────┼───────┤
│五二│玻璃攪拌棒    │二支，取其上之結晶粉末鑑驗，檢出│同上          │
│    │              │第二級毒品安非他命              │              │
├──┼───────┼────────────────┼───────┤
│五三│塑膠盒        │十三個，取附著其上之結晶粉末鑑驗│同上          │
│    │              │，均檢出第二級毒品安非他命      │              │
├──┼───────┼────────────────┼───────┤
│五四│塑膠吸管      │一支，以有機溶劑洗滌內壁，取洗滌│同上          │
│    │              │液鑑驗，檢出第二級毒品安非他命  │              │
├──┼───────┼────────────────┼───────┤
│五五│快速爐        │一個                            │同上          │
├──┼───────┼────────────────┼───────┤
│五六│鹵(催)化槽    │一個，取附著其上之結晶粉末鑑驗，│同上          │
│    │              │檢出第二級毒品安非他命          │              │
├──┼───────┼────────────────┼───────┤
│五七│塑膠水勺      │四支，取其上之結晶粉末鑑驗，均檢│同上          │
│    │              │出第二級毒品安非他命            │              │
├──┼───────┼────────────────┼───────┤
│五八│篩網          │一支，取其上之結晶粉末鑑驗，均檢│同上          │
│    │              │出第二級毒品安非他命            │              │
├──┼───────┼────────────────┼───────┤
│五九│塑膠小畚斗    │一組，取其上之結晶粉末鑑驗，均檢│同上          │
│    │              │出第二級毒品安非他命            │              │
├──┼───────┼────────────────┼───────┤
│六○│行動電話      │三支，分別為MOTOROLA廠牌V8088型 │同上，自丁○○│
│    │              │號一支(內含0000000000SIM卡一張) │身上起出      │
│    │              │、NOKIA廠牌8910型號一支(內含0918│              │
│    │              │253090SIM卡一張)、NOKKIA廠牌8350│              │
│    │              │型號一支(內含0000000000SIM卡一張│              │
│    │              │)                               │              │
├──┼───────┼────────────────┼───────┤
│六一│鑰匙          │七支，含遙控器一個              │同上，遙空器一│
│    │              │                                │個係自不知情之│
│    │              │                                │汪志航身上起出│
└──┴───────┴────────────────┴───────┘
                                                    Ｒ


司法院資訊處製作；財團法人民間司法改革基金會備份。
